臺灣高等法院刑事判決　　　　　　　 94年度交上易字第194號
上　訴　人
即　被　告　乙○○
上列上訴人因過失傷害案件，不服臺灣板橋地方法院94年度交易
字第56號，中華民國94年 6月24日第一審判決（起訴案號：臺灣
板橋地方法院檢察署94年度偵字第3068號），提起上訴，本院判
決如下：
    主  文
上訴駁回。
    理  由
一、本案經本院審理結果，認第一審判決以被告乙○○係犯刑法
    第284條第2項後段之業務過失致重傷罪，同時審酌被告平日
    素行、過失程度，被害人所受傷害、犯罪後坦承犯行，惟尚
    未與被害人家屬達成和解等一切情狀，量處有期徒刑 6月，
    同時諭知易科罰金折算標準。認事用法及量刑，均無不當，
    應予維持，並引用第一審判決書記載之事實、證據及理由（
    如附件）。
二、被告上訴意旨以：本件交通事故經鑑定結果，認被害人未遵
    行交通號誌，擅闖紅燈為肇事主因，且被告於案發後即自首
    犯罪，僅因告訴人要求索償金額過高，無力負擔，始未和解
    ，原審量處有期徒刑6月，自屬過重等語。
三、經查：本件交通事故經台灣省台北縣區車輛行車事故鑑定委
    員會鑑定結果，認：「一、行人范黃佩芳未依號誌規定（紅
    燈）穿越道路，為肇事主因。二、乙○○駕駛營大客車，停
    等位置不當，造成行人繞越，且起駛未注意，為肇事次因。
    」被害人未遵行交通號誌擅闖紅燈，固為本件交通事故肇事
    主因，惟被告駕駛營業大客車停車位置不當，造成行人繞越
    ，復於起動時，未注意行人穿越道路情形，過失程度非輕。
    且被害人因被告過失，致受有右側癱瘓及意識障礙之重傷害
    ，所需醫藥費用龐大，並仰賴家人照料，被告至今尚未賠償
    被害人分文，及至本院亦僅表示願以新台幣10萬元和解，實
    屬過低。被告以告訴人索賠金額過高，始未和解，殊有可議
    。又刑法第284條第2項後段之業務過失致重傷罪，法定刑為
    3年以下有期徒刑、拘役或 2000元以下罰金。本件縱依被告
    自首規定，減輕法定刑至2分之1，最重本刑仍為1年6月以下
    。依被告過失程度、被害人所受傷勢及被告犯後態度等情狀
    ，原審量處有期徒刑 6月，亦無過重。足見被告上訴，指摘
    原審量刑過重，為無理由，應予駁回。
四、查被告以外之人於審判外之言詞或書面陳述，除法律另有規
    定者外，不得作為證據。前項規定，於第161條第2項之情形
    及法院以簡式審判程序或簡易判決處刑者，不適用之，刑事
    訴訟法第 159條第1項、第2項前段分別定有明文。本件告訴
    人於警詢、偵查中指述，固屬被告以外之人於審判外之陳述
    ；惟原審係以簡式審判程序進行審理，依同條第 2項前段規
    定，不受刑事訴訟法第159條第1項規定之限制，自得作為證
    據，併此敘明。
據上論斷，應依刑事訴訟法第368條、第373條，判決如主文。
本案經檢察官沈明彥到庭執行職務。
中　　華　　民　　國　　94　　年　　9 　　月　　8 　　日
　　　　　　　　　交通法庭審判長法  官　陳祐輔
                                法  官  楊炳禎
                                法  官  陳國文
以上正本證明與原本無異。
不得上訴。
                                書記官  蔡棟樑
中　　華　　民　　國　　94　　年　　9 　　月　　8 　　日
附錄：本案論罪科刑法條全文
刑法第284條第2項後段：
因過失傷害人者，處六月以下有期徒刑、拘役或五百元以下罰金
，致重傷者，處一年以下有期徒刑、拘役或五百元以下罰金。
從事業務之人，因業務上之過失傷害人者，處一年以下有期徒刑
、拘役或一千元以下罰金，致重傷者，處三年以下有期徒刑、拘
役或二千元以下罰金。
附件
臺灣板橋地方法院刑事判決　　　　　　　94年度交易字第56號
公　訴　人　臺灣板橋地方法院檢察署檢察官
被　　　告　乙○○　男　37歲（民國○○年○○月○○日生）
　　　　　　　　　　身分證統一編號：Ｚ000000000號
　　　　　　　　　　住臺北縣土城市○○路21巷2弄18號3樓
上列被告因業務過失致重傷案件，經檢察官提起公訴（94年度偵
字第3068號），本院改用簡式審判程序，判決如下：
    主  文
乙○○從事業務之人，因業務上之過失致重傷，處有期徒刑陸月
，如易科罰金，以參佰元折算壹日。
    事  實
一、乙○○係臺北汽車客運股份有限公司（下稱臺北客運公司）
    營業大貨車司機，為從事駕駛業務之人，於93年6 月8 日8
    時5 分許，駕駛臺北客運公司所有275 號路線、車號FK-713
    號營業大客車，沿臺北縣中和市○○路往永和方向行駛，行
    經中和市○○路與和平街口時，因該路口塞車，不當停等紅
    燈於行人穿越道上，造成橫越景安路之行人需自前揭營業大
    客車前繞越，乙○○原應注意車前狀況，隨時採取必要之安
    全措施，而依當時情形，天候晴朗、光線充足、道路無障礙
    物、視距良好，又無其他不能注意之情事，竟能注意而疏未
    注意，於綠燈起駛時疏未注意前方適有亦疏未注意燈號已變
    為紅燈仍逕行通過之行人范黃佩芳由和平街往板橋方向穿越
    景安路直行之狀況，不慎撞及范黃佩芳，范黃佩芳因此當場
    倒地，受有左側腦出血致右側癱瘓及意識障礙等重傷害。嗣
    經乙○○委請路人報警，警員到場處理發覺上情前，先向警
    員陳述上開肇事經過，並於事後接受本院之審理。
二、案經乙○○自首及被害人范黃佩芳之女甲○○訴請臺灣板橋
    地方法院檢察署檢察官偵查起訴。
    理  由
一、右揭事實業據被告乙○○迭次於警詢、偵查中及本院審理時
    坦承不諱，核與告訴人甲○○迭次於警詢、偵查中及本院審
    理時指訴之情節相符，復有道路交通事故調查報告表（一）
    、（二）各1 紙、現場草圖1 紙、被害人甲○○之財團法人
    天主教耕莘醫院診斷證明書影本1 紙、雇主申請聘僱家庭外
    籍監護工書1 紙、道路交通事故肇事人自首情形紀錄表1 紙
    、肇事現場照片影本20紙、被告駕駛營業大客車行車紀錄表
    1 紙，在卷可稽，足堪認定。又按汽車行駛時，駕駛人應注
    意車前狀況，並隨時採取必要之安全措施，再按汽車行近行
    人穿越道前，應減速慢行，遇有行人穿越時，無論有無交通
    警察指揮或號誌指示，均應暫停讓行人先行通過，道路交通
    安全規則第94條第3 項、第103 條分別定有明文，被告於右
    揭時間駕駛上開營業大客車，沿臺北縣中和市○○路往永和
    方向行駛，行經中和市○○路與和平街口時，應注意不得將
    車停等紅燈於行人穿越道上，且應注意車前狀況，隨時採取
    必要之安全措施，而依當時情形，天候晴朗、光線充足、道
    路無障礙物、視距良好，又無其他不能注意之情事，竟能注
    意而疏未注意，於綠燈起駛時疏未注意前方適有亦疏未注意
    燈號已變為紅燈仍逕行通過之行人范黃佩芳由和平街往板橋
    方向穿越景安路直行之狀況，不慎撞及范黃佩芳，范黃佩芳
    因此當場倒地，受有左側腦出血致右側癱瘓及意識障礙等重
    傷害，則被告就被害人范黃佩芳所受上述重傷害之結果，顯
    有過失責任，且其間亦存有相當因果關係，至為灼然。雖被
    害人范黃佩芳於上揭時地穿越景安路行人穿越道時，未依號
    誌規定及疏未注意左右有無來車，即逕自通過行人穿越道，
    致遭由被告所駕駛上開營業用大客車撞及肇事，而受有上述
    重傷害之結果，亦同有相當之過失責任，惟亦不足影響本院
    對被告上開過失責任之認定，附此敘明。
三、查被告於上揭時地受僱臺北客運公司擔任客運司機，為從事
    駕駛業務之人，核被告所為，係犯刑法第284 條第2 項後段
    之業務過失致重傷罪。被告於本件肇事後，警員到場處理發
    覺上情前，先向警員陳述上開肇事經過乙情，此有上開道路
    交通事故肇事人自首情形紀錄表1 紙可稽，應堪認定，被告
    復於事後接受本院之審理，已符刑法第62條前段規定自首之
    要件，應依同條之規定，減輕其刑。爰審酌被告於上揭時地
    駕駛上開營業大客車，應且能注意車前適有行人即被害人范
    黃佩芳正穿越景安街通過，竟疏未注意及之而撞及被害人范
    黃佩芳肇事，致被害人范黃佩芳因之受有上述重傷害之結果
    ，已損及被害人范黃佩芳之權益，並危害社會上之交通安全
    ，及被告犯罪大致坦承犯行，惟迄今尚未與被害人家屬達成
    和解等一切情狀，量處如主文所示之刑。
據上論斷，應依刑事訴訟法第299 條第1 項前段，刑法第284 條
第2 項後段、第41條第1 項前段、第62條前段，罰金罰鍰提高標
準條例第1 條前段，判決如主文。
本案經檢察官徐名駒到庭執行職務。
中　　華　　民　　國　　94　　年　　6　　月　　24　　日
                    交通法庭  法　官  邱  育  佩
以上正本證明與原本無異
如不服本判決應於送達後10日內向本院提出上訴狀
                              書記官　林  貴  卿
中　　華　　民　　國　　94　　年　　6　　月　　24　　日
附錄本案論罪科刑法條：刑法第284條(過失傷害罪)
因過失傷害人者，處六月以下有期徒刑、拘役或五百元以下罰金
，致重傷者，處一年以下有期徒刑、拘役或五百元以下罰金。
從事業務之人，因業務上之過失傷害人者，處一年以下有期徒刑
、拘役或一千元以下罰金，致重傷者，處三年以下有期徒刑、拘
役或二千元以下罰金。
